# 同一控制下企业合并形成的资本公积能否在股改时折股？

提问人：TomyRen 时间：2016-04-03 14:29:41
同一控制下企业合并形成的资本公积能否在股改时折股？

回答人：chenyiwei
个别报表层面体现的因同一控制下企业合并形成的资本公积，其明细科目属于资本溢价，可以用于折股。

提问人：TomyRen 时间：2016-04-04 09:25:12
陈版，那折股后编制合并报表时如何处理呢？

回答人：chenyiwei
作为所有者权益内部结转即可，无特殊问题。

提问人：fushengbin 时间：2016-04-05 12:03:44
没有实现现金流也可以折股么？

回答人：chenyiwei
只要是“资本公积——资本溢价”都可以用于折股，与有无对应的现金流无关。